臺灣屏東地方法院民事裁定　　　　　　　 100年度抗字第58號
抗　告　人　張福仕
相　對　人　聯邦商業銀行股份有限公司
法定代理人　李憲章
代　理　人　林玉玲
上列當事人間聲請拍賣抵押物事件，抗告人對於中華民國100年
8 月31日本院100 年度司拍字第187 號裁定，提起抗告，本院裁
定如下：
    主  文
抗告駁回。
抗告程序費用新台幣壹仟元由抗告人負擔。
    理  由
一、本件相對人主張：訴外人張福仁前以其所有坐落屏東縣萬丹
    鄉○○段403 地號土地，為伊銀行設定存續期間自民國95年
    11月24日至135 年11月23日、最高限額新台幣（下同）96萬
    元之抵押權，以為對伊銀行所負債務之擔保，並辦畢登記。
    張福仁於抵押權存續期間向伊銀行申請信用卡並持卡消費，
    惟未依約清償本息，尚積欠伊銀行本金92,328元及利息、違
    約金。張福仁嗣後雖於98年4 月17日將系爭土地所有權移轉
    予抗告人，惟依法對抵押權不生影響，為此聲請裁定准予拍
    賣抵押物，以資受償等語。
二、原審就上開最高限抵押權所擔保之債權額，通知抗告人陳述
    意見後，認相對人之聲請，經核與民法第873 條之規定並無
    不合，裁定准予拍賣系爭土地。抗告人對原裁定聲明不服提
    起抗告，抗告意旨略以：抗告人與相對人間並無債權債務關
    係存在，相對人聲請裁定拍賣系爭土地於法顯有未合等語，
    對原裁定聲明不服，提起抗告，求為廢棄原裁定。
三、按抵押權人，於債權已屆清償期，而未受清償者，得聲請法
    院，拍賣抵押物，就其賣得價金而受清償，民法第873 條定
    有明文。聲請拍賣抵押物，原屬非訟事件，准許與否之裁定
    ，既無確定實體法上法律關係存否之性質，於債權及抵押權
    之存否，並無既判力，祇須其抵押權已經依法登記且債權已
    屆清償期而未受清償，法院即應為准許拍賣抵押物之裁定，
    若債務人對於抵押權之存否或金錢債務之數額有爭執，則應
    提起確認之訴，以求解決。
四。查本件最高限額抵押權所登記之抵押權人為相對人，債務人
    為張福仁，存續期間自95年11月24日至135 年11月23日，擔
    保額度為最高限額96萬元等節，有抵押權設定契約書、土地
    登記謄本及他項權利證明書附卷可稽，且依該抵押權設定契
    約書其他約定事項第一、(二)點之記載：「本抵押物以新台幣
    玖拾陸萬元為限，設定最高限額抵押權，擔保範圍包括但不
    限於義務人、債務人對權利人（即抵押權人）聯邦商業銀行
    股份有限公司（以下簡稱貴行）現在（包括過去所負現在尚
    未清償）及將來所負之借款、票據、保證、開發國內外信用
    狀或其他授信及違約金、損害賠償等一定法律關係所發生之
    一切債務及相關墊款費用」等語，又本件最高限額抵押權所
    擔保債權之存在，業據相對人提出信用卡申請書、消費帳單
    明細及本院97年度屏小字第360 號民事判決暨確定證明書等
    件為證，自形式上審查，自應認其擔保債權存在。則原審依
    相對人之聲請，裁定准許拍賣系爭不動產，於法即無不合。
    抗告人雖指稱其與相對人間並無債權債務關係存在云云，惟
    按不動產所有人設定抵押權後，得將不動產讓與他人，但其
    抵押權不因此而受影響，民法第867 條定有明文，張福仁既
    積欠相對人上開債務，且形式上為系爭最高限額抵押權擔保
    效力所及，則縱使張福仁嗣後將系爭土地所有權移轉予抗告
    人，且抗告人並未積欠相對人債務，參諸前開規定，相對人
    仍得聲請裁定准予拍賣抵押物，抗告意旨徒以前揭情詞，指
    摘原裁定不當，非有理由，應予駁回。
五、據上論結，本件抗告為無理由，依非訟事件法第21條第2 項
    、第46條、民事訴訟法第495 條之1 第1 項、第449 條第1
    項、第95條、第78條、第87條第1 項，裁定如主文。
中    華    民    國   100    年    10    月    26    日
                  民事第二庭  審判長法  官  春生
                                    法  官  陳威宏
                                    法  官  程士傑
正本係照原本作成。
如不服本裁定應於送達後十日內向本院提出再抗告狀，並繳納再
抗告費新台幣1,000 元。
再為抗告應以適用法規顯有錯誤為理由，並經本院之許可，該許
可以原裁定所涉及之法律見解具有原則上之重要性者為限。
中    華    民    國   100    年    10    月    26    日
                                    書記官  李家維